Minutes et répertoires du notaire Auguste Henri CHATELAIN, 23 juin 1836 - décembre 1861 (étude XV)
Archives nationales
- Minutes de Auguste Henri CHATELAIN, 11 mai 1836 - 16 octobre 1880; MC/ET/XV/1867 - MC/ET/XV/2363
  - Minutes. 1851, février, février 1851; MC/ET/XV/2092
    - Quittance aux consignations, paiement de créances sur adjudication d'hotel-particulier, 91218f sur 178285f, Paris (Paris) quai de la Tournelle, 55, Hotel-de-Nesmond., 4 février 1851; MC/ET/XV/2092
      Relations: veuve de l'intervenant 2, créancier(s) hypothecaire(s) de l'intervenant 6.
      Nom, qualité: (M.) Lemiere, Benoit Marie Victor.
      Nom, qualité: (M.) Corot, Jean Baptiste Elias.
      Profession: pharmacien, Paris.
      Domicile: Paris (Paris) rue Jardin-du-Roi, 6.
      Relations: créancier(s) hypothecaire(s) de l'intervenant 6.
      Nom, qualité: (M.) Lemiere, Charles Victor.
      Profession: contrôleur des contributions-directes, Saint-Calais (Sarthe).
      Domicile: Saint-Calais (Sarthe).
      Nom, qualité: (M.) Gosse de Gorre, Rose Aime Henri.
      Relations: légataire universel de l'intervenant 7.
      Relations: veuve de l'intervenant 8, veuve de l'intervenant 9.
      Intervenant 10, en deuxième partie:
      Relations: consignataire(s) de l'intervenant 11, consignataire(s) de l'intervenant 12.
      Relations: adjudicataire des biens de l'intervenant 6
    - Quittance aux consignations, paiement de créances sur adjudication de maison, 23396f sur 118706f, Paris (Paris) rue du Faubourg-St-Antoine, 75., 4 février 1851; MC/ET/XV/2092
      Nom, qualité: (M.) Larminat, Louis.
      Domicile: Paris (Paris) rue de Sevres, 8.
      Nom, qualité: (M.) Maudon-Moulinneuf, Gabriel Francois.
      Domicile: Paris (Paris) rue Montmartre, 39.
      Nom, qualité: (Mme ou Mlle) Chemin, Amable Virginie.
      Domicile: Paris (Paris) rue Pigalle, 39.
      Relations: séparé(e) de bien par justice de l'intervenant 4.
      Nom, qualité: (M.) Mauge, Jean Philippe Adolphe.
      Nom, qualité: (M.) Leduc, Etienne.
      Profession: quincaillier (marchand), Paris.
      Domicile: Paris (Paris) rue Saint-Martin, 168.
    - Quittance aux consignations, paiement de créances sur adjudiction, Paris (Paris) rue Neuve-Clichy, 8., 4 février 1851; MC/ET/XV/2092
      Nom, qualité: (personne morale) Lefebvre (créanciers).
      Nom, qualité: (M.) Lefebvre, Felix.
      Domicile: Paris (Paris) rue de Moscou, 1.
      Nom, qualité: (M.) Doerschuck, Michel Christophe.
      Domicile: Paris (Paris) rue de l'Echiquier, 4.
    - Quittance aux consignations, paiement de créances sur adjudication de maison, 48761f, Paris (Paris) quai d'Orleans, 22., 4 février 1851; MC/ET/XV/2092
      Nom, qualité: (personne morale) Legendre (créanciers).
      Nom, qualité: (M.) Legendre, Charles Balthazar.
      Domicile: Paris (Paris) rue du Grand-Chantier, 6.
      Nom, qualité: (M.) Mirand, Louis Guillaume.
      Domicile: Paris (Paris) quai d'Orleans, 30.
    - Quittance aux consignations, paiement de créances sur adjudication de maisons (2), 140098f sur 241699f, Paris (Paris) rue d'Isly, 7-9., 4 février 1851; MC/ET/XV/2092
      Nom, qualité: (personne morale) Boulay (créanciers).
      Nom, qualité: (M.) Boulay, Pierre Gabriel (jeune).
      Profession: entrepreneur de maconnerie, Paris.
      Domicile: Paris (Paris) rue de Vaugirard, 107-149.
      Nom, qualité: (M.) Ghyselen, Alexandre Denis Marie.
      Domicile: Paris (Paris) boulevard des Italiens, 7.
    - Quittance aux consignations concernant Jean-Baptiste-Cyprien Viallet, rue du Temple, n°102, fabricant d’harmoniums et d’accordéons., 5 février 1851; MC/ET/XV/2092
      quittance; Temple (rue du); Viallet, Jean-Baptiste-Cyprien
    - Quittance aux consignations, paiement de créances sur adjudication d'immeuble, 98049f, Paris (Paris) rue de la Roquette, 90., 5 février 1851; MC/ET/XV/2092
      Nom, qualité: (personne morale) Outrebon (créanciers).
      Nom, qualité: (M.) Outrebon, Louis Claude.
      Profession: notaire (ancien).
      Domicile: Paris (Paris) rue du Faubourg-St-Honore, 28.
      Intervenant 3:
      Nom, qualité: (M.) Viallet, Jean Baptiste Cyprien.
      Profession: fabricant d'harmoniums et d'accordeons, Paris.
      Domicile: Paris (Paris) rue du Temple, 102.
    - Quittance aux consignations, paiement de créances sur adjudication de maison, 14962f sur 25293f, Chapelle (la) (Paris) rue Constantine, 45., 6 février 1851; MC/ET/XV/2092
      Nom, qualité: (personne morale) Chevallier (créanciers).
      Nom, qualité: (M.) Chevallier, Charles Antoine.
      Domicile: Chapelle (la) (Paris) rue de Constantine, 45.
      Nom, qualité: (M.) Frappa, Saturnin.
      Domicile: Paris (Paris) rue Bourbon-Villeneuve, 55.
    - Quittance aux consignations, paiement de frais de justice sur adjudication de maison, 970f sur 2948f, Belleville (Paris) rue de la Villette, 9., 7 février 1851; MC/ET/XV/2092
      Nom, qualité: (M.) Bouissin, Jean Baptiste Leon.
      Domicile: Paris (Paris) rue Hauteville, 30.
      Nom, qualité: (M.) Pray, Edouard Francois.
      Profession: boulanger, Paris.
      Domicile: Paris (Paris) rue Hauteville, 46
    - Quittance aux consignations, paiement de frais de justice sur adjudication de maison, 2082f sur 12742f, Villette (la) (Paris) boulevard de Strasbourg., 7 février 1851; MC/ET/XV/2092
      Nom, qualité: (M.) Bouissin, Jean Auguste Leon.
    - Procurations rente publique, vente de rentes etat 5% et 3% (3), 11650f., 8 février 1851; MC/ET/XV/2092
      Nom, qualité: (Mme ou Mlle) Melvil, Mary Helen Dorothy.
      Domicile: Henfield (angleterre).
      Nom, qualité: (Mme ou Mlle) Melvil, Elizabeth.
      Domicile: Courfold (angleterre).
      Relations: épouse de l'intervenant 3.
      Nom, qualité: (M.) Otter, William Bruere.
      Profession: curé, Courfold (angleterre).
      Nom, qualité: (M.) Melvil, John.
      État civil: n- anglais.
      Profession: directeur de la banque des pays-bas, Amsterdam (hollande).
      Domicile: Amsterdam (hollande).
      Nom, qualité: (Mme ou Mlle) Melvil, Catharine.
      État civil: n- anglaise.
      Domicile: Utrecht (hollande).
      Relations: épouse de l'intervenant 6.
      Nom, qualité: (M.) Carel Van Leyden Van Sandenburg, Frederik August Alexander (baron).
      Profession: vice-president de la cour-provinciale, Utrecht (hollande).
      Nom, qualité: (M.) Melvil, Robert William.
      Profession: négociant, Londres (angleterre).
      Nom, qualité: (M.) Melvil, Francis.
      Profession: directeur de la compagnie du gaz, Amsterdam (hollande).
    - Quittance aux consignations, paiement de créances sur adjudication de maison, 51713f, Paris (Paris) rue Mayet, 12., 8 février 1851; MC/ET/XV/2092
      Nom, qualité: (M.) Hullin de Boischevallier, Anne Louis Felix.
      Profession: peintre (artiste), Paris.
      Domicile: Paris (Paris) rue Taranne, 27.
      Nom, qualité: (personne morale) Boudet (hoirs).
      Relations: héritiers de l'intervenant 3, héritiers de l'intervenant 5.
      Nom, qualité: (Mme ou Mlle) Boudet, Marie Elisabeth.
      Domicile: Groslay (95).
      Relations: épouse de l'intervenant 4, créancier(s) hypothecaire(s) de l'intervenant 6.
      Nom, qualité: (M.) Michel, Louis Nicolas Alphonse.
      Profession: avoué près la cour-d'appel (ancien), Paris.
      Domicile: Paris (Paris) rue de Marseille, 1.
      Nom, qualité: (M.) Boudet, Charles Ernest.
      Relations: frère de l'intervenant 3, créancier(s) hypothecaire(s) de l'intervenant 6.
      Nom, qualité: (M.) Schie, Louis.
      Domicile: Paris (Paris) rue de Rougemont, 9.
      Intervenant 8:
      Nom, qualité: (M.) Bro, Dominique Louis Olivier.
      Profession: chef-d'escadron de dragons, Mans (le) (Sarthe), Garnison.
      Domicile: Mans (le) (Sarthe).
    - Quittance, remboursement d'emprunt, 38000f., 10 février 1851; MC/ET/XV/2092
      Nom, qualité: (M.) Jacquemart, Auguste Francois.
      Domicile: Paris (Paris) rue de Montreuil, 39.
      Nom, qualité: (M.) Blanqui Dit Esteve, Romeo.
      Relations: pupille de l'intervenant 1.
      Nom, qualité: (M.) Montlessuy de, Gustave (comte).
      Relations: ancien débiteur de l'intervenant 5.
      Nom, qualité: (M.) Nieuwerkerke de, Alfred Emilien (comte).
      Profession: directeur des musees-nationaux, Paris.
      Domicile: Paris (Paris) rue du Marche-d'Aguesseau, 6.
    - Procuration acte, substitution, prise de possession de succession., 10 février 1851; MC/ET/XV/2092
      Nom, qualité: (M.) Chalupt, Charles Francois.
      Profession: clerc-de-notaire, Paris.
      Domicile: Paris (Paris) rue Vivienne, 55.
      Nom, qualité: (Mme ou Mlle) Castellane de, Ruth Charlotte Sophie.
      Domicile: Paris (Paris) rue de Grenelle-St-Germain, 49.
      Relations: épouse de l'intervenant 3, héritier de l'intervenant 4.
      Nom, qualité: (M.) Contades de, Erasme Henri.
      Domicile: Maze (Maine-et-Loire) Montgeoffroy (chateau).
      Relations: épouse de l'intervenant 5, mère de l'intervenant 2.
      Profession: general-de-division.
      Nom, qualité: (M.) Lavignac, Pierre.
      Domicile: Paris (Paris) rue Vivienne, 55
    - Procuration acte, substitution, prise de possession de succession., 10 février 1851; MC/ET/XV/2092
      Domicile: Paris (Paris) rue du Faubourg-St-Honore.
      Relations: cessionnaire de l'intervenant 3.
      Domicile: Paris (Paris) rue de la Ville-l'Eveque, 23.
      Relations: héritier de l'intervenant 4.
      Relations: épouse de l'intervenant 5, mère de l'intervenant 3.
      Nom, qualité: (M.) Inger, Pierre Acide Eugene.
      Profession: employe, Paris.
      Domicile: Paris (Paris) rue du Faubourg-Poissonniere, 130
    - Quittance aux consignations, paiement de créances sur adjudication de maison, 47501f sur 50538f, Paris (Paris) rue Saint-Louis-au-Marais, 7., 10 février 1851; MC/ET/XV/2092
      Nom, qualité: (M.) Bonvallet, Charles Ildefonse.
      Profession: docteur-en-medeccine, Paris.
      Domicile: Paris (Paris) rue de Grenelle-St-Honore, 19.
      Nom, qualité: (Mme ou Mlle) Delamotte, Genevieve Judith Pauline.
      Relations: épouse de l'intervenant 1, créancier(s) hypothecaire(s) de l'intervenant 6.
      Nom, qualité: (Mme ou Mlle) Moreau, Judith Alexandrine.
      Domicile: Paris (Paris) rue Bleue, 17.
      Relations: séparé(e) de bien par justice de l'intervenant 4, créancier(s) hypothecaire(s) de l'intervenant 6.
      Nom, qualité: (M.) Delamotte, Edilbert Prosper.
      Profession: notaire (ancien), Paris.
      Nom, qualité: (M.) Lafond, Narcisse.
      Profession: regent de la banque-de-France, Paris.
      Domicile: Paris (Paris) rue Neuve-de-l'Universite, 10.
      Nom, qualité: (personne morale) Jumel (hoirs).
      Relations: héritiers de l'intervenant 7.
      Nom, qualité: (M.) Jumel, Antoine.
      Intervenant 8, en deuxième partie:
      Relations: consignataire(s) de l'intervenant 9.
      Nom, qualité: (M.) Tence, Francois Alexandre.
      Domicile: Paris (Paris) rue Saint-Louis, 7.
    - Quittance aux consignations, paiement de frais de justice sur adjudication de maison, 3051f sur 99933f, Paris (Paris) rue de Grenelle-St-Germain, 120., 10 février 1851; MC/ET/XV/2092
      Nom, qualité: (M.) Peronne, Henry.
      Domicile: Paris (Paris) rue Bourbon-Villeneuve, 35.
      Nom, qualité: (M.) Boncompagne, Emile.
      Profession: avoué près le tribunal-civil de ela seine, Paris.
      Domicile: Paris (Paris) rue de Varenne, 70.
      Nom, qualité: (M.) Pelletier, Charles Hippolyte.
      Profession: fabricant de parapluies, Paris.
      Domicile: Paris (Paris) rue de l'Arbre-Sec, 33.
      Relations: adjudicataire des biens de l'intervenant 5, adjudicataire des biens de l'intervenant 6.
      Nom, qualité: (M.) Leroy, Joseph.
      Domicile: Paris (Paris) rue Joubert, 43.
      Nom, qualité: (M.) Riviere, Germain.
      Domicile: Paris (Paris) rue d'Anjou-St-Honore, 76
    - Quittance aux consignations, paiement de frais de justice, 344f., 10 février 1851; MC/ET/XV/2092
      Nom, qualité: (M.) Moreau, Louis Marie Isidore Oscar.
      Domicile: Paris (Paris) rue Laffitte, 9.
      Relations: 01SVC02.
      Nom, qualité: (M.) Crozant de.
      Profession: avoué de premiere-instance, Paris.
      Relations: à la requête de l'intervenant 3.
      Nom, qualité: (M.) Richemont, Samuel.
      Domicile: Paris (Paris) rue de la Fontaine-Moliere.
      Relations: en proces avec l'intervenant 04.
      Nom, qualité: (M.) Doderlin.
      Relations: consignataire(s) de l'intervenant 2
    - Prorogation, delai de paiement de solde d'adjudication de maison, 14000f sur 87000f, Paris (Paris) rue de la Victoire, 64., 11 février 1851; MC/ET/XV/2092
      Nom, qualité: (personne morale) Renouard (hoirs).
      Relations: héritiers de l'intervenant 2.
      Nom, qualité: (M.) Droz, Jean Gustave Volsie.
      Domicile: Paris (Paris) rue Neuve-des-Capucines, 7
    - Vente, maison et terre labourable, 6500 m2, 6000f, Pionsat (Puy-de-Dôme)., 11 février 1851; MC/ET/XV/2092
      Nom, qualité: (M.) Mathivon, Francois Jean.
      Domicile: Paris (Paris) rue d'Enghien, 16.
      Nom, qualité: (M.) Bideau, Jean Hippolyte.
      Domicile: Paris (Paris) rue Neuve-St-Eustache, 32
    - Procuration rente publique, conversion d'indemnite aux ex-possesseurs d'esclaves., 11 février 1851; MC/ET/XV/2092
      Profession: négociant, Fort-de-France (martinique (la)).
      Relations: cessionnaire de l'intervenant 2, cessionnaire de l'intervenant 3, cessionnaire de l'intervenant 4, cessionnaire de l'intervenant 5, cessionnaire de l'intervenant 6, cessionnaire de l'intervenant 7, cessionnaire de l'intervenant 8.
      Nom, qualité: (Mme ou Mlle) Chausset, Marie Catherine.
      Domicile: Francois (le) (martinique (la)).
      Nom, qualité: (M.) Rosemond, Jean Francois.
      Nom, qualité: (M.) Pelage, Emeric.
      Domicile: Lamentin (le) (martinique (la)).
      Nom, qualité: (M.) Zelmire, Berthilde.
      Domicile: Marin (le) (martinique (la)).
      Nom, qualité: (M.) Adam, Joseph.
      Profession: fort-de-France, Martinique.
      Domicile: Fort-de-France (martinique (la)) Orfevre.
      Nom, qualité: (M.) Adam, Charles.
      Nom, qualité: (Mme ou Mlle) Coqueran, Isaure.
      Nom, qualité: (M.) Renouard Dit Lariviere, Romain Antenor Bon.
      Profession: négociant en nouveautes, Paris.
    - Procuration acte, gerance d'hotel-particulier, Toulouse (Haute-Garonne) place du Capitole X rue du Tour., 11 février 1851; MC/ET/XV/2092
      Nom, qualité: (M.) Riera-Roses de Casariera de, Thomas Philippe Antoine (marquis, Casariera), Casariera.
      Domicile: Paris (Paris) rue Blanche, 5.
      Nom, qualité: (M.) Ducos, Leon.
      Profession: négociant (ancien), Toulouse (Haute-Garonne).
      Domicile: Toulouse (Haute-Garonne)
    - Quittance aux consignations, paiement de créances sur adjudication de maison, 8319f, Asnieres (Hauts-de-Seine) route de Courbevoie., 12 février 1851; MC/ET/XV/2092
      Nom, qualité: (personne morale) Baudoin (créanciers).
      Nom, qualité: (M.) Baudoin, Louis Frederic.
      Profession: propriétaire, geometre-arpenteur, Asnieres (Hauts-de-Seine).
      Domicile: Asnieres (Hauts-de-Seine).
      Relations: consignataire(s) de l'intervenant 4, consignataire(s) de l'intervenant 5, consignataire(s) de l'intervenant 6, consignataire(s) de l'intervenant 7.
      Nom, qualité: (M.) Borderel, Jean.
      Profession: charpentier, Argenteuil (95).
      Domicile: Argenteuil (95).
      Nom, qualité: (M.) Lacroix, Charles Joseph.
      Profession: menuisier, Gennevilliers (Hauts-de-Seine).
      Domicile: Gennevilliers (Hauts-de-Seine).
      Nom, qualité: (M.) Lecouvreur, Charles Etienne.
      Profession: entrepreneur-de-menuiserie, Gennevilliers (Hauts-de-Seine).
      Nom, qualité: (M.) Boursier, Brocali.
      Profession: couvreur, Gennevilliers (Hauts-de-Seine).
    - Procuration générale, depot., 12 février 1851; MC/ET/XV/2092
      Nom, qualité: (M.) Abel, Jean.
      Profession: marchand de meubles, Neuilly-sur-Seine (Hauts-de-Seine).
      Domicile: Neuilly-sur-Seine (Hauts-de-Seine) place de la Mairie.
      Nom, qualité: (M.) Triboulet, Marie Louis Isidore.
      Profession: huissier (ancien), Paris.
      Domicile: Paris (Paris) rue Montmartre, 14
    - Acte de mariage, declaration., 12 février 1851; MC/ET/XV/2092
      Nom, qualité: (M.) Pion, Claude.
      Profession: garde-republicain, Paris.
      Domicile: Paris (Paris) Caserne-des-Celestins.
      Nom, qualité: (Mme ou Mlle) Dufour, Anne.
      Domicile: Paris (Paris) rue Blanche, 87.
      Relations: épouse de l'intervenant 1
    - Procuration revenus, recouvrement de prix de vente de terres, Septeuil (Yvelines) Domaine., 12 février 1851; MC/ET/XV/2092
      Nom, qualité: (M.) Tourteau de Septeuil, Achille Jean Louis Hippolyte.
      Profession: propriétaire, officier-superieur (ancien).
      Domicile: Paris (Paris) rue Neuve-des-Capucines, 15.
      Nom, qualité: (M.) Breaute, Camille Constant.
      Profession: licencie-en-droit, Paris.
      Domicile: Paris (Paris) rue de l'Ecole-de-Medecine, 92
    - Quittance, remise de part de compte bancaire, 1300livres (32370f) sur 3080livres., 14 février 1851; MC/ET/XV/2092
      Nom, qualité: (personne morale) Foucauld (hoirs).
      Nom, qualité: (M.) Foucauld de, Charles Edouard Armand.
      Profession: conservateur des forets.
      Domicile: Paris (Paris) rue Neuve-du-Luxembourg, 35.
      Domicile: Paris (Paris) rue Bergere, 17.
      Relations: delegue de l'intervenant 4.
      Nom: Banque Baring Freres et Cie.
      Relations: débiteur de l'intervenant 2
    - Quittance aux consignations, paiement de créances sur adjudication de terrain, 2495f, Paris (Paris) avenue de Segur, 16bis., 14 février 1851; MC/ET/XV/2092
      Nom, qualité: (personne morale) Romanson (créanciers).
      Nom, qualité: (M.) Romanson, Louis.
      Domicile: Paris (Paris) rue d'Estree, 23.
      Nom, qualité: (M.) Jolis, Francois Xavier.
      Domicile: Paris (Paris) rue de Monsieur, 19.
    - Quittance aux consignations, paiement de créances sur adjudication de maison, 5792f, Belleville (Paris) rue du Bois, 36., 14 février 1851; MC/ET/XV/2092
      Nom, qualité: (personne morale) Jonot (créanciers).
      Nom, qualité: (M.) Jonot, Robert.
      Profession: marchand de vin, traiteur, Belleville (Paris).
      Domicile: Belleville (Paris) rue du Bois, 36.
      Nom, qualité: (personne morale) Patru (hoirs).
      Nom, qualité: (M.) Patru, Lazare.
      Domicile: Belleville (Paris) rue de Menilmontant, 10.
    - Quittance aux consignations, paiement de créances sur adjudication de maison, 3601f sur 4115f, Puteaux (Hauts-de-Seine) Parcde Suresnes., 15 février 1851; MC/ET/XV/2092
      Nom, qualité: (personne morale) Huin (créanciers).
      Nom, qualité: (M.) Huin, Jean Claude.
      Domicile: Puteaux (Hauts-de-Seine) Parc de Suresnes, 35.
      Nom, qualité: (M.) Heynen, Marie Medard.
      Domicile: Paris (Paris) rue de Lancry, 33bis.
    - Procuration acte, gestion de tous biens indivis en france., 18 février 1851; MC/ET/XV/2092
      Nom, qualité: (M.) Thayer, Amedee Gourcy Williams.
      Profession: propriétaire, membre de la commission departementale de la seine, Paris.
      Domicile: Paris (Paris) rue Saint-Dominique-St-Germain, 19.
      Nom, qualité: (M.) Thayer, Edouard James.
      Profession: directeur des postes, Paris.
      Domicile: Paris (Paris) rue Jean-Jacques-Rousseau, Hotel des Postes.
      Relations: frère de l'intervenant 1.
      Nom, qualité: (M.) Belin, Adolphe Charles.
      Domicile: Paris (Paris) rue de Menars, 12
    - Procuration acte, gestion reciproque de tous biens indivis., 19 février 1851; MC/ET/XV/2092
      Nom, qualité: (M.) Thayer, Amedee Gourcy William.
      Relations: frère de l'intervenant 1
    - Quittance aux consignations, paiement d'honoraires sur adjudication de maison, 1691f sur 12417f, Paris (Paris) rue Saint-Jacques, 5., 19 février 1851; MC/ET/XV/2092
      Nom, qualité: (M.) Dervaux, Adelbert Charles.
      Domicile: Paris (Paris) rue Neuve-St-Merri, 23.
      Nom, qualité: (M.) Cornu
    - Quittance aux consignations, paiement de succession sur adjudication d'immeubles, 50468f sur 113469f, Saint-Martin-aux-Arbres, yerville (76, 76)., 19 février 1851; MC/ET/XV/2092
      Nom, qualité: (Mme ou Mlle) Delabarre, Pauline.
      Domicile: Sevres (Hauts-de-Seine).
      Relations: veuve de l'intervenant 2, héritier de l'intervenant 6, héritier de l'intervenant 8.
      Nom, qualité: (M.) Huber, Antoine Adolphe.
      Profession: maire (ancien), Alger (algerie).
      Nom, qualité: (Mme ou Mlle) Delabarre, Elisabeth Henriette.
      Domicile: Paris (Paris) Cite Gaillard, rue Blanche, 7.
      Relations: épouse de l'intervenant 4, héritier de l'intervenant 6, héritier de l'intervenant 8.
      Nom, qualité: (M.) Janniard, Hubert.
      Profession: architecte du gouvernement, Paris.
      Nom, qualité: (M.) Delabarre, Henry Prosper.
      Profession: soldat aux chasseurs-d'afrique, Mostaganem (algerie), Garnison.
      Domicile: Mostaganem (algerie).
      Relations: héritier de l'intervenant 6, héritier de l'intervenant 8.
      Nom, qualité: (Mme ou Mlle) Delestre, Marie Caroline.
      Relations: épouse de l'intervenant 7.
      Nom, qualité: (M.) Delabarre, Christophe Francois.
      Profession: docteur-en-medecine.
      Nom, qualité: (Mme ou Mlle) Colle, Marie Catherine.
      Relations: veuve de l'intervenant 9.
      Nom, qualité: (M.) Delestre, Jacques Louis Ambroise.
      Relations: consignataire(s) de l'intervenant 11, consignataire(s) de l'intervenant 12, consignataire(s) de l'intervenant 13.
      Nom, qualité: (M.) Clatot, Jean Simon.
      Domicile: Saint-Martin-aux-Arbres (Seine-Maritime).
      Relations: adjudicataire des biens de l'intervenant 6, adjudicataire des biens de l'intervenant 8.
      Nom, qualité: (M.) Izarn, Pierre Eugene.
      Domicile: Paris (Paris) rue Saint-Thomas-d'Enfer, 7.
      Nom, qualité: (M.) Martin, Charles Hippolyte.
      Profession: commercant, Saint-Martin-aux-Arbres (Seine-Maritime).
      Relations: adjudicataire des biens de l'intervenant 6, adjudicataire des biens de l'intervenant 8
    - Procuration acte, gestion reciproque de tous biens indivis., 19 février 1851; MC/ET/XV/2092
      Profession: propriétaire, membre departementale de la seine, Paris.
      Domicile: Paris (Paris) rue Saint-Dominique Saint-Germain, 19.
    - Quittance aux consignations, paiement de maison expropriee, 79954f, Paris (Paris) rue de la Tixeranderie, 29., 20 février 1851; MC/ET/XV/2092
      Nom, qualité: (M.) Riviere, Jean.
      Domicile: Paris (Paris) rue Barbette, 14.
      Nom, qualité: (Mme ou Mlle) Joubert, Aimee Josephine Adelaide.
      Domicile: Paris (Paris) rue Neuve-Menilmontant, 13.
      Relations: séparé(e) de bien par justice de l'intervenant 1.
      Nom: Ville de Paris.
      Relations: acheteur de l'intervenant 1, acheteur de l'intervenant 2
    - Obligation, emprunt, 25000f., 20 février 1851; MC/ET/XV/2092
      Nom, qualité: (M.) Colleville, Hercule.
      Domicile: Paris (Paris) rue de Trevise, 33
    - Succession, partage., 20 février 1851; MC/ET/XV/2092
      Nom, qualité: (M.) Hadrot, Jean Louis.
      Nom, qualité: (Mme ou Mlle) Legrand, Adelaide Reine.
    - Cahier des charges, fonds de commerce d'hotel-garni, mis-a-prix, 15000f, Paris (Paris) rue Montesquieu, 5, Hotel Montesquieu., 21 février 1851; MC/ET/XV/2092
      Nom, qualité: (M.) Gorre, Jean Marie Guillaume.
      Profession: tenancier d'hotel-garni, Paris.
      Domicile: Paris (Paris) rue Montesquieu, 5.
      Nom, qualité: (M.) Callot, Francois.
      Domicile: Vaugirard (Paris) Grande-rue, 78
    - Mainlevee, hypotheque en garantie de paiement d'amende et frais de justice., 22 février 1851; MC/ET/XV/2092
      Nom, qualité: (M.) Gresy, Joseph Antoine.
      Profession: directeur de l'enregistrement, Paris.
      Domicile: Paris (Paris) rue de la Paix, 5, Hotel du Timbre.